vi: Chất tạo đông: Agar; Gelatin bò; Carrageenan; Chia; Konjac; Gelatin động vật hỗn hợp; Pectin; Gelatin heo; Tinh bột; Khác
ru: Желирующий агентЖелирующий агент: Агар; Говяжий желатин; Каррагинан; Чиа; Конжак; Желатин из смеси животных источников; Пектин; Свиной желатин; Крахмал; Другое
de: Geliermittel: Agar; Rindergelatine; Carrageen; Chia; Konjak; Gemischte tierische Gelatine; Pektin; Schweinegelatine; Stärke; Sonstige
en: Gelling agent: Agar; Bovine gelatin; Carrageenan; Chia; Konjac; Mixed animal gelatin; Pectin; Porcine gelatin; Starch; Other
fr: Agent gélifiant: Agar-agar; Gélatine bovine; Carraghénane; Chia; Konjac; Gélatine d’origine animale mixte; Pectine; Gélatine porcine; Amidon; Autre
th: สารก่อเจล: วุ้น; เจลาตินวัว; คาราจีแนน; เชีย; บุก; เจลาตินสัตว์ผสม; เพกติน; เจลาตินหมู; แป้ง; อื่นๆ
sv: Geleringsmedel: Agar; Nötgelatin; Karragenan; Chia; Konjak; Blandat animaliskt gelatin; Pektin; Grisgelatin; Stärkelse; Övrigt
nb: Geleringsmiddel: Agar; Storfegelatin; Karragenan; Chia; Konjak; Blandet animalsk gelatin; Pektin; Svinegelatin; Stivelse; Annet
ko: 겔화제: 한천; 소 젤라틴; 카라기난; 치아; 곤약; 혼합 동물 젤라틴; 펙틴; 돼지 젤라틴; 전분; 기타
pt-PT: Agente gelificante: Ágar; Gelatina bovina; Carragenina; Chia; Konjac; Gelatina de mistura animal; Pectina; Gelatina suína; Amido; Outro
zh-CN: 胶凝剂: 琼脂; 牛明胶; 卡拉胶; 奇亚籽; 魔芋; 混合动物明胶; 果胶; 猪明胶; 淀粉; 其他
pt-BR: Agente gelificante: Ágar-ágar; Gelatina bovina; Carragenina; Chia; Konjac; Gelatina animal mista; Pectina; Gelatina suína; Amido; Outro
pl: Środek żelujący: Agar; Żelatyna wołowa; Karagen; Chia; Konjac; Żelatyna mieszana (zwierzęca); Pektyna; Żelatyna wieprzowa; Skrobia; Inne
sl-SI: Želirno sredstvo: Agar; Goveja želatina; Karagenan; Chia; Konjak; Želatina iz različnih živali; Pektin; Svinjska želatina; Škrob; Drugo
es: Agente gelificante: Agar; Gelatina bovina; Carragenina; Chía; Konjac; Gelatina animal mixta; Pectina; Gelatina porcina; Almidón; Otro
sk-SK: Želírujúce činidlo: Agar; Hovädzia želatína; Karagénan; Chia; Konjak; Zmiešaná živočíšna želatína; Pektín; Bravčová želatína; Škrob; Iné
lt-LT: Stingdiklis: Agaras; Galvijų želatina; Karageninas; „Chia“; Konjakas; Įvairių gyvūnų želatina; Pektinas; Kiaulių želatina; Krakmolas; Kita
da: Type geleringsmiddel: Agar; Kvæggelatine; Carrageenan; Chia; Konjak; Gelatine af blandede dyr; Pektin; Svinegelatine; Stivelse; Andet
hu: Zselésítőanyag: Agar-agar; Marhazselatin; Karragén; Chia; Konjac; Vegyes állati zselatin; Pektin; Sertészselatin; Keményítő; Egyéb
nl: Geleermiddel: Agar; Rundergelatine; Carrageen; Chia; Konjac; Gemengde dierlijke gelatine; Pectine; Varkensgelatine; Zetmeel; Overig
hr-HR: Sredstvo za želiranje: Agar; Goveđa želatina; Karagenan; Chia; Konjac; Mješovita životinjska želatina; Pektin; Svinjska želatina; Škrob; Ostalo
fi: Hyytelöimisaine: Agar; Naudan liivate; Karrageeni; Chia; Konjac; Sekoitettu eläinliivate; Pektiini; Sian liivate; Tärkkelys; Muu
ja: ゲル化剤: 寒天; 牛由来ゼラチン; カラギナン; チア; こんにゃく; 混合動物由来ゼラチン; ペクチン; 豚由来ゼラチン; でんぷん; その他
bg-BG: Желиращ агент: Агар-агар; Говежди желатин; Карагенан; Чиа; Коняк; Смесен животински желатин; Пектин; Свински желатин; Нишесте; Друго
tr: Jelleştirici madde: Agar; Sığır jelatini; Karajenan; Chia; Konjak; Karışık hayvansal jelatin; Pektin; Domuz jelatini; Nişasta; Diğer
zh-TW: 膠凝劑: 洋菜; 牛明膠; 鹿角菜膠; 奇亞籽; 蒟蒻; 混合動物明膠; 果膠; 豬明膠; 澱粉; 其他
it: Agente gelificante: Agar; Gelatina bovina; Carragenina; Chia; Konjac; Gelatina animale mista; Pectina; Gelatina suina; Amido; Altro
ro-RO: Agent gelifiant: Agar; Gelatină bovină; Caragenan; Chia; Konjac; Gelatină mixtă de origine animală; Pectină; Gelatină porcină; Amidon; Altele
cs: Želírující činidlo: Agar; Hovězí želatina; Karagenan; Chia; Konjak; Smíšená živočišná želatina; Pektin; Vepřová želatina; Škrob; Ostatní
el: Πηκτικό μέσο: Άγαρ; Ζελατίνη βοοειδών; Καραγενάνη; Chia; Konjac; Ζελατίνη μικτής ζωικής προέλευσης; Πηκτίνη; Ζελατίνη χοιρινού; Άμυλο; Άλλο